【裁判字號】    99,重訴,124
【裁判日期】    990730
【裁判案由】    分割共有物
【裁判全文】
臺灣板橋地方法院民事裁定             99年度重訴字第124號
原      告  乙○○○
兼  訴  訟
代  理  人  甲○○
被      告  丙○○    生前曾住.
上列當事人間請求分割共有物事件，本院判決如下：
    主    文
原告之訴駁回。
訴訟費用由原告負擔。
    事實暨理由
一、原告起訴主張：坐落臺北縣三重市○○段813-1 、816 、81
    8 、819 地號土地（下稱系爭土地），為兩造共有之土地，
    應有部分如附表所示。因被告之住所不明，顯無法以協議方
    式分割共有物，而兩造並無不能分割之約定，爰依民法第82
    3 條第1 項前段、第824 條規定，訴請裁判分割共有物。併
    聲明：兩造共有如附表所示之不動產准予變賣，所得價金依
    附表所示應有部份比例分配之。
二、按民事訴訟法第249條第1項第3、6款規定：「原告之訴，有
    下列各款情形之一者，法院應以裁定駁回之。... 三、原告
    或被告無當事人能力者。... 六、起訴不合程式或不備其他
    要件者。」。
三、本件原告主張上開事實，固據提出土地登記謄本為證。惟查
    ，原告對系爭土地原共有人之一即被告丙○○提起本件訴訟
    ，經本院於民國99年1 月29日通知原告應於同年3 月2 日調
    解期日前提出被告丙○○之最新戶籍謄本，然迄今仍未提出
    任何被告丙○○之最新戶籍登記資料，致被告丙○○之年籍
    資料及住居所均不明。參以原告提出之系爭土地之土地登記
    簿影本（見本院卷99年度重調字第5 號卷）記載，丙○○係
    於37年9 月27日買受系爭土地，並於同年12月31日以買賣為
    原因登記為所有權人，足見丙○○於37年9 月27日前即已出
    生。經本院依職權函詢內政部戶政司關於：(一)姓名為「丙○
    ○」、於37年9 月27日前已出生、於37年間住所設於臺北市
    ○○街38號者之年籍資料及存歿情形。(二)全國姓名為「丙○
    ○」，且於37年9 月27日前已出生者之年籍資料及存歿情形
    。經內政部戶政司於99年7 月26日以內戶司字第0990141815
    號函覆表示：全國姓名為「丙○○」且於37年9 月27日前出
    生者有3 人，其等於37年間均未設籍於臺北市○○街38號。
    其三人之出生日期分別為民前11年3 月1 日（設籍南投縣魚
    池鄉，查無後續設籍資料）、民前1 年7 月19日（設籍彰化
    縣芳苑鄉，82年4 月15日死亡）及36年12月10日（設籍桃園
    縣楊梅鎮，83年3 月22日死亡），有上開內政部戶政司函文
    暨戶籍登記簿影本在卷可稽（見本院卷第53至56頁）。是由
    上資料足徵，被告丙○○應已死亡，而原告以已死亡之人為
    被告，依法即屬不合。從而，原告以起訴時顯無當事人能力
    之丙○○為被告，且無法補正，依上開說明，應由本院裁定
    駁回原告之訴。
四、依民事訴訟法第249條第1項第3款、第95條、第78條，裁定
    如主文。
中    華    民    國    99    年    7     月    30    日
                  民事第二庭  法  官  張筱琪
以上正本係照原本作成
得抗告
中    華    民    國    99    年    7     月    30    日
                              書記官  連思斐

司法院資訊處製作；財團法人民間司法改革基金會備份。
